【裁判字號】    95,易,1103
【裁判日期】    950818
【裁判案由】    傷害等
【裁判全文】
臺灣臺北地方法院刑事判決              95年度易字第1103號
    公  訴  人  臺灣臺北地方法院檢察署檢察官
    被      告  甲○○
上列被告因傷害等案件，經檢察官提起公訴（95年度偵字第7756
號），本院判決如下：
    主  文
甲○○傷害人之身體，處拘役伍拾日，如易科罰金以銀元佰元
即新臺幣玖佰元折算壹日。
    事  實
一、甲○○與乙○○原係共同經營蜜蜂生意，而自民國94年6月6
    日起解除合作關係，詎甲○○因心生不滿，於94年8月24日1
    6時許，前往乙○○所使用之位於臺北縣烏來鄉福山村卡拉
    模基中華電信基地臺下方50公尺工寮處，明知乙○○隻身一
    人於工寮內，因要求開門未獲回應，竟基於傷害人身體、恐
    嚇及毀損之犯意，持其於94年2月間向陳鍋圻所借用之業經
    主管機關發給許可證之原住民自製獵槍，先以上開獵槍之槍
    托敲打工寮之大門及窗戶玻璃，致該工寮之大門及窗戶玻璃
    損壞而不堪使用，足以生損害於乙○○，復以將來加害生命
    之言詞向乙○○恫嚇稱：「你再不開門就讓你死」等語，致
    乙○○心生畏怖而生危害於安全，並將上開獵槍之槍托伸進
    所砸毀之窗戶內攻擊乙○○，致乙○○受有額頭2公分及1公
    分擦傷，迨乙○○趁隙逃出工寮並報警處理，始查悉上情。
二、案經乙○○訴由臺北縣政府警察局新店分局報請臺灣臺北地
    方法院檢察署檢察官偵查起訴。
    理  由
一、訊據被告甲○○固不否認曾於前揭時地以木棍敲打上開工寮
    之大門及敲破窗戶玻璃等事實，惟矢口否認有何公訴意旨所
    稱之傷害及恐嚇犯行，辯稱：其並未持上開原住民自製獵槍
    敲打工寮之大門及窗戶玻璃，且未出手毆打告訴人乙○○，
    亦未出言恐嚇告訴人乙○○云云。經查：前揭犯罪事實，業
    據告訴人乙○○於本院審理中到庭結證在卷，復經證人陳鍋
    圻於警詢中證述在卷，並有國立臺灣大學醫學院附設醫院94
    年8月25日出具之診斷證明書、告訴人乙○○受傷部位之照
    片及現場照片等在卷可稽。又被告甲○○於本院95年8月3日
    審理中雖供稱僅持木棍插在門縫內以扳開大門等語，然依卷
    附之現場照片觀之，上開原住民自製獵槍業已斷裂為二，而
    被告甲○○於本院同日審理中供稱：「…我拿的槍是一把完
    整的槍，只是有裂開，但是不能用…」等語，徵諸其於95年
    4月28日偵查中供稱：「（問：獵槍是否是你借來的？為何
    槍斷成二截？何人弄斷？）這把槍是我借來的沒錯，因為我
    見告訴人衝出工寮，我很生氣便自行將獵槍折斷。」等語，
    足見告訴人乙○○所稱被告甲○○係以前開獵槍插入門縫以
    扳開大門乙節，應較屬可採。另告訴人乙○○於被告甲○○
    持前開獵槍敲破窗戶玻璃之際，因遭伸入之槍身所傷而有上
    開傷勢乙情，業經告訴人乙○○於本院95年8月3日審理中證
    述在卷，而被告甲○○雖稱上開傷勢係因工作所致云云，然
    並未提出相關事證以實其說，且本件告訴人乙○○所指訴之
    犯罪時間為94年8月24日16時許，而前開國立臺灣大學醫學
    院附設醫院診斷證明書所載之檢驗日期亦為94年8月24日23
    時3分許，參以該診斷證明書所載受傷部位為額頭，足認告
    訴人乙○○上開指訴，應非虛言；觀諸被告甲○○於本院同
    日審理中供稱：其於敲打大門及窗戶玻璃之際，業已知悉告
    訴人乙○○係在工寮內等語，是被告甲○○持前開獵槍敲破
    窗戶玻璃之際，明知告訴人乙○○確在該工寮內，就上開行
    為所致傷害之結果，本得預見其發生，其仍有意使其發生，
    自難謂無犯罪之故意。至被告甲○○雖否認曾以事實欄所載
    之言詞恐嚇告訴人乙○○，然該等事實業據告訴人乙○○於
    本院95年8月3日審理中證述在卷，而被告甲○○於本院同日
    審理中供稱：當日確因蜂蜜採收事宜而發生口角，於爭執過
    程中曾發脾氣並一再要求告訴人乙○○打開工寮大門等語，
    徵諸被告甲○○於告訴人乙○○拒不開門之際，曾持前開獵
    槍敲打大門及窗戶玻璃等情，應認告訴人乙○○所為之上開
    證言，顯較可採。是被告甲○○上開所辯，要屬事後卸責之
    詞，不足採信。本件事證明確，被告甲○○之犯行洵堪認定
    ，應予依法論科。
二、按刑法第277條第1項、第305條及第354條經公布施行後，迄
    至94年1月7日均未經修正，其法定刑分別為「三年以下有期
    徒刑、拘役或一千元以下罰金」、「二年以下有期徒刑、拘
    役或三百元以下罰金」、「二年以下有期徒刑、拘役或五百
    元以下罰金」，而被告甲○○行為時之刑法第33條第5款規
    定罰金最低額為銀元一元，且依罰金罰鍰提高標準條例第1
    條之規定，將上開罰金之原定數額最高得提高為十倍，惟依
    95年6月14日增訂公布之刑法施行法第1條之1規定：「中華
    民國九十四年一月七日刑法修正施行後，刑法分則編所定罰
    金之貨幣單位為新臺幣；九十四年一月七日刑法修正時，刑
    法分則編未修正之條文定有罰金者，自九十四年一月七日刑
    法修正施行後，就其所定數額提高為三十倍。但七十二年六
    月二十六日至九十四年一月七日新增或修正之條文，就其所
    定數額提高為三倍。」，且依95年7月1日施行之刑法第33條
    第5款之規定罰金最低額為新臺幣一千元，是經比較修正前
    後規定之結果，應認修正後之法律並非較有利於被告，依修
    正後刑法第2條第1項之規定，自應適用行為時之法律即修正
    前之刑法第277條第1項、第305條及第354條規定論處，是被
    告甲○○上開行為，分別係犯修正前刑法第277條第1項之傷
    害罪、第305條之恐嚇罪及第354條之毀損罪。另刑法第55條
    牽連犯之規定，業於94年2月2日修正公布刪除，並自95年7
    月1日施行，而本件被告甲○○於前開時地所犯傷害、恐嚇
    及毀損犯行，依修正前刑法第55條之規定，僅從一重之傷害
    罪處斷，而依修正後之規定則應將前開傷害、恐嚇及毀損犯
    行予以分論併罰，經比較修正前後規定之結果，應認修正後
    之法律並非較有利於被告，依修正後刑法第2條第1項之規定
    ，自應適用行為時之法律即修正前之刑法第55條之規定論以
    牽連犯，是被告甲○○所犯上開三罪間，有方法結果之牽連
    關係，為牽連犯，應依修正前刑法第55條之規定從一重論以
    傷害罪。爰審酌被告甲○○僅因合夥事宜即以上開言詞恐嚇
    及傷害他人，並持上開獵槍損壞他人之物，其行為惡性難謂
    非鉅，然於犯後尚能坦承犯行，及其品行、犯罪動機、目的
    、手段、生活狀況、智識程度、犯罪所得之利益、犯罪所生
    之損害等一切情狀，量處如主文所示之刑，並諭知易科罰金
    之折算標準。另被告甲○○行為時之刑法第41條第1項前段
    規定：「犯最重本刑為五年以下有期徒刑以下之刑之罪，而
    受六個月以下有期徒刑或拘役之宣告，因身體、教育、職業
    、家庭之關係或其他正當事由，執行顯有困難者，得以一元
    以上三元以下折算一日，易科罰金。」，且依修正前罰金罰
    鍰提高標準條例第2條前段（現已刪除）之規定，將上開易
    科罰金之折算標準就其原定數額提高為一百倍折算一日，是
    被告甲○○行為時之易科罰金折算標準，應以銀元一百元至
    三百元折算一日，經折算為新臺幣後，應以新臺幣三百元至
    九百元折算為一日，惟95年7月1日施行之刑法第41條第1項
    前段則規定：「犯最重本刑為五年以下有期徒刑以下之刑之
    罪，而受六個月以下有期徒刑或拘役之宣告者，得以新臺幣
    一千元、二千元或三千元折算一日，易科罰金。」，經比較
    修正前後規定之結果，應認修正後之法律並非較有利於被告
    ，依修正後刑法第2條第1項之規定，自應適用行為時之法律
    即修正前之刑法第41條第1項前段規定，定其折算標準。
三、被告甲○○持以使用之上開原住民自製獵槍，雖係供犯罪所
    用之物，然非被告甲○○所有，業經證人陳鍋圻於警詢中證
    述在卷，爰不另為沒收之諭知。
據上論斷，應依刑事訴訟法第299條第1項前段，刑法第2條第1項
修正前刑法第277條第1項、第354條、第305條、第55條、第41條
第1項，罰金罰鍰提高標準條例第1條前段，修正前罰金罰鍰提高
標準條例第2條，現行法規所定貨幣單位折算新臺幣條例第2條，
判決如主文。
本案經檢察官郭昭吟到庭執行職務。
中    華    民    國    95    年    8     月    18    日
                  臺灣臺北地方法院刑事第十五庭
                          審判長法  官  周祖民
                                法  官  吳麗英
                                法  官  黃雅君
上正本證明與原本無異。
如不服本判決，應於判決送達後10日內向本院提出上訴狀（應抄
附繕本）。告訴人或被害人如對於本判決不服者，應具備理由請
求檢察官上訴，其上訴期間之計算係以檢察官收受判決正本之日
期為準。
                                書記官   陳麗津
中    華    民    國    95    年    8     月    18    日
附錄本案論罪科刑法條：
中華民國刑法第277條第1項
傷害人之身體或健康者，處 3 年以下有期徒刑、拘役或 1 千元
以下罰金。
中華民國刑法第305條
以加害生命、身體、自由、名譽、財產之事，恐嚇他人致生危害
於安全者，處2年以下有期徒刑、拘役或3百元以下罰金。
中華民國刑法第354條
毀棄、損壞前二條以外之他人之物或致令不堪用，足以生損害於
公眾或他人者，處2年以下有期徒刑、拘役或5百元以下罰金。


司法院資訊處製作；財團法人民間司法改革基金會備份。
